# 求助陈版：研发过程中产生的可销售产品

提问人：再弱 时间：2023-09-25 15:32:19
陈老师，看了论坛很多您关于这个问题的回复，我总觉得有些地方有点矛盾，所以再确认下到底如何进行会计处理？
背景，在研发过程中形成了可销售产品。同时获得专利，但不满足资本化条件。
1 、首先 2023 年确认研发归集会计处理：
借：研发支出-费用化支出 100
贷：银行存款 100
2 、如果 2023 年底研发活动已经结束，产生可销售产品，根据BOM等材料归集预计价值 10 万， 2023 年底是否需要确认存货？确认存货的时
点是产品入库还是实现销售的时候？
借：存货 10
贷：研发支出-费用化支出 10
3 、如果 2024 年 3 底研发活动结束，并实现销售，根据BOM等材料归集预计价值 10 万， 2024 年 3 底确认存货的同时冲减 2024 年度研发费用？
借：存货 10
贷：研发费用 10
（此处我看到之前帖子里面您说“以资本化金额为限”/“前期已经费用化的支出后续不能重新计入资产成本”，我不理解？请陈老师解惑）

回答人：chenyiwei
是。研发过程中产出的可对外销售的试制品，其成本以资本化的开发支出为限。不能将此前已费用化的研发支出转回计入存货成本，尤其是在研发费用的发生（并计入损益）和试制品的销售处于不同会计期间的情况下。
主要考虑：参考《讲解 2010 》P107：“值得强调的是，内部开发无形资产的成本仅包括在满足资本化条件的时点至无形资产达到预定用途前发生的支出总和，对于同一项无形资产在开发过程中达到资本化条件之前已经费用化计入损益的支出不再进行调整。”。如果将前期费用化的研发支出转回作为试制品成本，则相当于将其变相资本化，与上述原则矛盾。

提问人：再弱 时间：2023-10-09 10:18:05
陈老师，但是存货不是无形资产，也适用于资本化这个概念嘛，实务中往往对于这类研发不会去做资本化支出，基本上全部费用化支出，如果跨年产生了可销售产品或者自用设备，那销售产品或自用设备不是都没有对应成本了？
还是说可以没有成本或者不用转固定资产（设备就备查即可）。

回答人：chenyiwei
只要形成资产的，都是资本化，并不仅仅指形成无形资产成本。